【裁判字號】    97,訴,1905
【裁判日期】    980507
【裁判案由】    清償借款
【裁判全文】
臺灣高雄地方法院民事判決              97年度訴字第1905號
原      告  荷商荷蘭銀行股份有限公司台北分公司
法定代理人  戊○○
訴訟代理人  己○○
            乙○○
被      告  甲○○
訴訟代理人  丁○○
上列當事人間清償借款事件，本院民國98年4 月23日言詞辯論終
結，判決如下：
    主      文
被告應給付原告新臺幣壹拾壹萬壹仟柒佰肆拾肆元，及自民國九
十六年十二月十五日起至清償日止，按週年利率百分之十九點九
七計算之利息。
原告其餘之訴駁回。
訴訟費用由被告負擔十分之四，餘由原告負擔。
本判決得假執行；惟如被告以新臺幣壹拾壹萬壹仟柒佰肆拾肆元
為原告供擔保後，得免為假執行。
    事實及理由
一、本件原告起訴主張：訴外人丙○○及被告曾與原告簽定信用
    卡使用契約，並由訴外人丙○○請領原告所發行之威士信用
    卡正卡，而被告請領該威士信用卡之副卡使用，依約被告應
    與丙○○就所請領之上開信用卡正、副卡所生之一切消費負
    連帶清償之責。詎至民國96年12月14日止，被告與訴外人丙
    ○○尚有新臺幣（下同）275,132 元之消費款及利息未清償
    ，為此爰依信用卡契約之法律關係，提起本訴。並聲明求為
    判決：被告應給付原告275,132 元，其中本金253,626 元自
    96 年12 月15日起至清償日止，按週年利率19.97 ％計算之
    利息。
二、被告則以：被告所積欠原告而應給付之款項，應僅有111,74
    4 元，原告將非被告所使用副卡所屬正卡之消費及通信貸款
    ，均列入被告應給付之範圍，並非適法；又原告所出示之帳
    單中，有關輕鬆購之款項，實係消費或預借現金後之分期付
    款，因此部分均非被告所持副卡及副卡所屬正卡之消費，且
    原告有重複列入消費明細之情形，故除所積欠111,744 元之
    消費款部分及利息願意給付外，其餘被告自無給付之責等語
    ，以為抗辯。並聲明請求駁回原告之訴；如受不利判決，被
    告願供擔保請准宣告假執行。
三、兩造不爭執之事項：
（一）兩造對彼此所提之證物形式上不爭執。
（二）被告不爭執曾向原告聲請威士信用卡副卡使用，而且應與
      所屬正卡，即由訴外人丙○○所向原告聲請使用之威士信
      用卡正卡所生之消費款，負連帶清償責任。
（三）扣除兩造有爭議之輕鬆購之款項，本件被告應給付款項為
      111,744 元，利息及起息日如原告所主張不予爭執。
（四）訴外人丙○○所持有，向原告聲請之3 張信用卡，因辦理
      輕鬆購所積欠的總金額為455,133 元，原告僅比例請求被
      告支付前開所請求金額與被告願給付金額間之差額。
四、兩造爭執事項：
    原告所請求之金額中，除111,744 元以外之輕鬆購款項，是
    否應由被告負擔？如是，應負擔金額為何？
五、本院之判斷：
（一）按當事人主張有利於己之事實者，就其事實有舉證之責任
      ，民事訴訟法第277 條前段定有明文。本件原告依兩造間
      所簽訂之信用卡契約，請求被告給付如前開主張所示未清
      償之消費款，被告既僅自認其中之111,744 元之款項係其
      所持有之信用卡副卡，以及所持信用卡副卡所屬正卡刷卡
      消費後未清償而應予清償之消費款，復不爭執其所持有之
      信用卡副卡應與所屬信用卡正卡之消費款負連帶清償責任
      之情形下，則原告請求逾上開111,744 元部分之金額，即
      「輕鬆購分期付款」之部分，自應由原告舉證證明此「輕
      鬆購分期付款」部分，亦係由被告所持有之副卡，或被告
      所持有副卡所屬正卡消費而應支付之消費款。
（二）原告雖提出被告所持有副卡及副卡所屬正卡之消費明細表
      、總消費明細等資料，而於被告所持有之副卡及副卡所屬
      正卡之消費明細中，亦確出現「輕鬆購手續費」之消費明
      細；惟據原告自承：輕鬆購為購買東西之一般消費，然後
      聲請分期付款之方式，而持卡人辦理輕鬆購後，該筆消費
      款即不會列入消費明細中，而另外列入輕鬆購項目，而我
      們目前的帳務系統無法區分及追出輕鬆購原始的消費是用
      哪一張卡，而要看簽單，但本件之簽單均已超過6 個月的
      保存期限等語（見本院卷第201 頁）。再觀原告所提出並
      自行整理有關輕鬆購之消費資料（即本院卷第167 頁以下
      ），同一筆輕鬆購之分期款，有時係臚列於VISA白金卡（
      即被告所持有之副卡及該副卡所屬之正卡）之帳單中，然
      有時則係臚列於非被告所持有副卡所屬之SUPERMASTER 白
      金卡帳單中（見本院卷第170 、171 頁）；原告就此亦再
      度表示此係電腦系統設定所導致之結果，無法說明等語（
      見本院卷第230 頁）。是在原告未能提出其他相關證據可
      供本院調查參酌之情形下，難認原告所主張除被告自認之
      款項外之「輕鬆購分期付款」，確係被告所持有之信用卡
      副卡，或該信用卡副卡所屬正卡之消費款。既非被告所持
      有信用卡之副卡或所屬正卡所生之刷卡消費款，被告自無
      給付此部分款項之義務。
六、綜上，被告既自認尚有信用卡消費款111,744 元之款項未清
    償，則原告本於兩造間所簽訂之信用卡契約之法律關係，請
    求被告給付此部分之金額，及自96年12月15日起至清償日止
    ，按週年利率19.97 ％計算之利息，為有理由而應予准許；
    原告逾此部分之請求則無理由而應予駁回。
七、因本件命被告給付之款項未逾50萬元，爰依民事訴訟法第38
    9 條第1 項第5 款之規定，依職權宣告假執行。又因被告陳
    明願供擔保，請准宣告免為假執行，經核就原告勝訴部分，
    核無不合，爰酌定相當之金額併准許之。
據上論結，本件原告之訴為一部有理由，一部無理由，依民事訴
訟法第第79條、第389 條第1 項第5 款、第392 條第2 項，判決
如主文。
中    華    民    國    98    年    5     月    7     日
                      民事第六庭法  官  李怡諄
正本係照原本作成。
如不服本判決，應於送達後20日內，向本院提出上訴狀並表明上
訴理由，如於本判決宣示後送達前提起上訴者，應於判決送達後
10日內補提上訴理由書（須附繕本）。
中    華    民    國    98    年    5     月    7     日
                                書記官  陳建琪


司法院資訊處製作；財團法人民間司法改革基金會備份。
